最高法院刑事裁定              一○○年度台抗字第六九八號
抗  告  人  李世偉
上列抗告人因違反槍砲彈藥刀械管制條例等罪案件，不服台灣高
等法院中華民國一○○年七月十九日駁回聲請再審之裁定（一○
○年度聲再字第二九九號），提起抗告，本院裁定如下：
    主  文
抗告駁回。
    理  由
一、違反槍砲彈藥刀械管制條例及非法剝奪人之行動自由部分：
本件原裁定以抗告人李世偉在原審聲請再審，其聲請意旨略以：
抗告人與共犯吳鴻昆共同犯罪，經判刑確定，關於事實審對於事
實之認定，固不爭執，然二人既為共同正犯，其行為相同，但適
用法條卻大相逕庭，互相牴觸。亦即，吳鴻昆所犯妨害自由及違
反槍砲彈藥刀械管制條例二罪，台灣高等法院九十九年度上訴字
第一二六六號刑事判決，認係一行為觸犯數罪名，依想像競合犯
規定從一重論以未經許可持有可發射子彈具有殺傷力之槍枝罪，
處有期徒刑三年六月。抗告人所犯妨害自由、違反槍砲彈藥刀械
管制條例及傷害三罪，則經台灣高等法院九十九年度上訴字第三
五六九號刑事判決，依數罪併罰分別量處有期徒刑一年十月，減
為有期徒刑十一月（妨害自由部分）、有期徒刑四年（持有槍枝
部分）、有期徒刑一年，減為有期徒刑六月（傷害部分），應執
行有期徒刑五年二月（傷害部分詳後述）。抗告人與吳鴻昆既有
共犯關係，其量刑及適用法條卻有差異，於法顯有不公。況本件
係抗告人主動帶槍投案，使本案順利偵破，犯後態度頗佳，原確
定判決未從輕量刑，反論處較重於共同正犯之刑，且未依想像競
合犯論以一罪，實難彰顯公義，為此聲請再審，請處以較輕之刑
度等語（按原確定判決，係認定抗告人先於民國九十四年十二月
間向他人購得扣案之槍枝，而非法持有，嗣至九十六年三月五日
另行起意，夥同吳鴻昆及其他友人共同攜帶該槍枝，另犯妨害自
由罪）。原裁定以：有罪之判決確定後，為受判決人之利益聲請
再審，若原有罪確定判決為得上訴第三審之案件，必其聲請之理
由合於刑事訴訟法第四百二十條第一項所定情形之一者，始得為
之。抗告人對於原審法院九十九年度上訴字第三五六九號刑事判
決聲請再審，依其所述理由，係關於刑之量定及（其自九十四年
十二月間起非法持有槍枝，與九十六年三月五日所犯妨害自由罪
）是否應依想像競合犯規定論以一罪，有所爭執，與刑事訴訟法
第四百二十條第一項所定情形，無一相符，爰駁回抗告人再審之
聲請。抗告意旨略以：抗告人於聲請再審時，已詳述共同正犯吳
鴻昆之判決與抗告人之判決，有巨大差異。二人在相同法律之下
，其量刑及適用法條差異如此之大，違反公平原則，請將原裁定
撤銷，准予再審云云。惟查：「有罪之判決確定後，有左列情形
之一者，為受判決人之利益，得聲請再審︰一、原判決所憑之證
物已證明其為偽造或變造者。二、原判決所憑之證言、鑑定或通
譯已證明其為虛偽者。三、受有罪判決之人，已證明其係被誣告
者。四、原判決所憑之通常法院或特別法院之裁判已經確定裁判
變更者。五、參與原判決或前審判決或判決前所行調查之法官，
或參與偵查或起訴之檢察官，因該案件犯職務上之罪已經證明者
，或因該案件違法失職已受懲戒處分，足以影響原判決者。六、
因發現確實之新證據，足認受有罪判決之人應受無罪、免訴、免
刑或輕於原判決所認罪名之判決者。」刑事訴訟法第四百二十條
第一項定有明文。換言之，有罪之判決確定後，為受判決人之利
益，得聲請再審者，以有刑事訴訟法第四百二十條第一項各款所
列情形之一者為限。原裁定以抗告人係對於量刑問題及是否應依
想像競合犯規定論以一罪，有所爭執，據以聲請再審。此情形，
與刑事訴訟法第四百二十條第一項各款所列得聲請再審之事由，
無一相符，乃駁回抗告人再審之聲請，經核於法並無違誤。抗告
意旨仍執陳詞，指摘原裁定不當，為無理由，應予駁回。
二、傷害部分：
不得上訴於第三審法院之案件，其第二審法院所為裁定，不得抗
告，刑事訴訟法第四百零五條定有明文。本件關於傷害部分，原
確定判決係依刑法第二百七十七條第一項論處罪刑，核屬刑事訴
訟法第三百七十六條第一款所列不得上訴於第三審法院之案件。
抗告人對之聲請再審，既經原審法院裁定駁回，依前揭條文規定
，自屬不得抗告，抗告人猶對此部分提起抗告，即非合法，亦應
駁回。
據上論結，應依刑事訴訟法第四百十一條前段、第四百十二條，
裁定如主文。
中    華    民    國  一○○  年    九    月    八    日
                      最高法院刑事第三庭
                          審判長法官  謝  俊  雄  
                                法官  陳  世  雄  
                                法官  魏  新  和  
                                法官  吳  信  銘  
                                法官  劉  介  民  
本件正本證明與原本無異
                                      書  記  官  
中    華    民    國  一○○  年    九    月   十三   日
                                                      K